【裁判字號】    92,易,1534
【裁判日期】    920613
【裁判案由】    違反電子遊戲場業管理條例等
【裁判全文】
臺灣臺中地方法院刑事判決                        九十二年度易字第一五三四號
    公  訴  人  臺灣臺中地方法院檢察署檢察官
    被      告  甲○○
                乙○○
右列被告等因違反電子遊戲場業管理條例等案件，經檢察官聲請簡易判決處刑（聲請
案號：九十二年度偵字第四六四三號），經本院臺中簡易庭認不宜以簡易判決處刑，
簽由本院刑事庭改依通常程序審理，判決如左：
    主  文
甲○○被訴違反電子遊戲場業管理條例部分，免訴；其餘被訴連續賭博部分，無罪。
乙○○無罪。
    理  由
一、本件聲請簡易處刑意旨略以：被告甲○○未依電子遊戲場業管理條例之規定，向
    主管機關辦理電子遊戲場業之營利事業登記，自民國九十二年一月五日起，在台
    中縣大里市○○○路五十九號，其所經營之「中日超商」之公眾得出入之場所，
    擺設電動賭博機具二台（即「世界杯彈珠台」、「娃娃機」各一台），連續與不
    特定人賭博財物。其賭博方式係由賭客以十比一開洗分即投入新台幣（下同）十
    元之現金開一分，若押中，可以機具所顯示之分數兌換手錶、打火機或飲等物，
    未押中，則所押賭歸甲○○所有。嗣於九十二年二月二十三日晚上十一時五十分
    許，適有被告乙○○在該處賭博時，為警當場查獲，並扣得電動賭博機具二台及
    機具內之資二千八百元。因認被告甲○○涉犯刑法第二百六十六條第一項前段之
    連續賭博罪及違反電子遊戲場業管理條例第十五條之規定，應係犯同條例第二十
    二條處斷；被告乙○○涉犯刑法第二百六十六條第一項前段之賭博罪云云。
二、免訴部分：
（一）按案件已經判決確定者，應諭知免訴之判決，並得不經言詞辯論為之，刑事訴
      訟法第三百零二條第一款、第三百零七條分別定有明文。再按，刑事訴訟法第
      三百零二條第一款規定，案件曾經判決確定者，應為免訴之判決，係以同一案
      件已經法院為實體上之確定判決，該被告應否受刑事制裁，既因前次判決而確
      定，不能更為其他有罪或無罪之實體上裁判。確定判決之既判力，應及於全部
      之犯罪事實，若在最後審理事實法院宣示判決後，始行發生之事實，既非該法
      院所得審判，即為該案判決之既判力所不能及，是以，既判力對於時間效力之
      範圍，應以最後審理事實法院之宣示判決日為判斷之標準，最高法院八十七年
      度臺上字第一八八六號判決可資參照。
（二）經查，被告甲○○之前自九十一年十一月二十日起至九十一年十二月五日止，
      在台中縣大里市○○路○段一七三號騎樓擺設電子遊戲機具（有賭博性質）與
      人對賭，而違反電子遊戲場業管理條例第十五條及連續賭博之犯行，業經本院
      於九十二年二月二十五日以九十二年度易字第三四四號案件判處拘伍拾日，如
      易科罰金，以參佰元折算壹日，並於九十二年三月十七日確定，並於九十二年
      四月十六日易科罰金執行完畢等情，有臺灣高等法院被告全國前案紀錄表、本
      院九十二年度易字第三四四號判決在卷可佐。是以，本院九十二年度易字第三
      四四號判決對被告甲○○違反電子遊戲場業管理條例第十五條該部分犯行之既
      判力應至上開宣示判決日即九十二年二月二十五日止。
（三）本案檢察官就被告甲○○涉犯違反電子遊戲場業管理條例部分而聲請簡易判決
      處刑之犯罪事實（如前述），與被告前開本院九十二年度易字第三四四號案件
      之犯行，二者犯罪事實均係被告未辦理登記而經營電子遊戲場，二犯行相隔僅
      一月，二犯行時間緊接，所犯構成要件相同，有連續犯之裁判上一罪關係，二
      者係屬同一案件。被告前開本院九十二年度易字第三四四號案件既已於九十二
      年三月十七日判決確定，即同一案件曾經實體判決確定，本件被告甲○○此部
      分犯行，即不經言詞辯論，依法為免訴之諭知。
三、無罪部分：
（一）按犯罪事實應依證據認定之，無證據不得推定其犯罪事實；不能證明被告犯罪
      者應諭知無罪之判決，刑事訴訟法第一百五十四條、第三百零一條第一項分別
      定有明文。次按，所謂認定犯罪事實之證據，係指足以認定被告確有犯罪行為
      之積極證據而言，該項證據自須適合於被告犯罪事實之認定，始得採為斷罪之
      資料；又事實之認定，應憑證據，如未能發現相當確實證據，或證據不足以證
      明，自不能以推測或擬制之方法，以為裁判之基礎，最高法院二十九年上字第
      三一０五號、四十年臺上字第八六號判例分別著有明文。又按認定犯罪事實所
      憑之證據，無論係直接證據或間接證據，其為訴訟上之證明，須於通常一般之
      人均不致有所懷疑，而得確信其為真實之程度者，始得據為有罪之認定，倘其
      證明尚未達到此一程度，而有合理之懷疑存在，復無其他調查途徑可尋，法院
      即應為無罪之判決，最高法院七十六年臺上字第四九八六號亦著有判例。
（二）按刑法第二百六十六條第一項前段規定：「在公共場所或公眾得出入之場所賭
      博財物者，處一千元以下罰金。但以供人暫時娛樂之物為賭者，不在此限。」
      是依該條項但書即不構成賭博罪。而所謂「供人暫時娛樂之物」，雖未明示「
      物」之種類及價值，惟依教育部所頒發遊戲場業輔導管理規則第十三條第五款
      但書規定「得兌換價值新台幣（下同）二千元以下之獎品」，是為合法；且本
      院審認以價值二千元以下之物品，依現今之生活水準而言，其價值不高，縱使
      有射倖性，亦可認為係以供人暫時娛樂之物為賭，屬刑法第二百六十六條第一
      項但書之阻卻構成要件事由，不構成（賭博）犯罪。
（三）經查：本件被告何冠志於警訊時供稱：係以十元開一分投幣式，每次至少投入
      十元硬幣，沒有退幣口；投開分後不受限制把玩，如皆無得分，亦無任何物品
      給予，如贏取分數累積達桿上積分時，則桿上手錶、打火機等價值物品會掉落
      取得等語、於偵查時供稱：是投幣式，一次投十元；可以換東西，不可換錢，
      看積分可換手錶及打火機等物品。被告甲○○於警訊時供稱：以拾元硬幣投入
      機具內即顯示一分（十比一）；娃娃機台內有號碼券，操作機台夾中號碼券，
      即可依號碼兌換機台內展示之電視遊樂器、光碟機、手錶、收音機等商品，另
      世界杯彈珠台以連線押注方式，押中則可得數倍之分數，再累積分數達五十、
      一百、二百、三百分後，再兌換吊桿上商品，如手錶等物品等語，其二人所供
      述，互核相符。再由偵查卷所附現場兌換物品之相片以觀，多為玩具、手錶、
      時鐘等物品，應未超過二千元，其價值不高，縱使有射倖性，亦可認為係以供
      人暫時娛樂之物為賭，應不構成賭博罪。是公訴人認定被告甲○○涉犯連續賭
      博罪、被告何冠志涉犯賭博罪，尚屬無據。綜上所述，此部分既查無任何積極
      證據，足資證明被告二人各有公訴人所指上開賭博犯行，自應就賭博罪部分為
      被告甲○○、何冠志均為無罪之判決。
據上論斷，依刑事訴訟法第四百五十二條、第三百零七條、第三百零二條第一款、第
三百零一條第一項，判決如主文。
本案經檢察官葉芳如到庭執行職務。
中      華     民     國     九十二      年      六     月     十三     日
                             臺灣臺中地方法院刑事第七庭
                                 法  官  曾  佩  琦
右正本證明與原本無異。
如不服本判決，應於判決送達後十日內向本院提出上訴狀，上訴於臺灣高等法院臺中
分院( 須附繕本 )。
                                 書記官
中      華     民     國     九十二      年      六     月     十四     日


司法院資訊處製作；財團法人民間司法改革基金會備份。
